---
title: "Chi-Quadrat-Anpassungen"
author: "Andrei Beliankou"
date: "18/01/2017"
output: html_document
---
================================

# Chi-Quadrat

## Multinomiale Verteilung
```{r}
cols <- c("blue", "brown", "green", "orange", "red", "yellow", "purple") 
prob = c(1, 1, 1, 1, 2, 2, 2)
bag.full.mms <- sample(cols, 30, replace = TRUE, prob = prob) 
table(bag.full.mms) 
```

## Berechnung der Wahrscheinlichkeit
$$
  P(X_1 = x_1, X_2 = x_2, \ldots , X_k = x_k) =
    {n \choose x_1} {{n - x_1} \choose x_2} \dots {{n - x_1 - \ldots - x_{k - 1}} \choose x_k}
    p_1^{x_1}p_2^{x_2}\ldots p_k^{x_k}
$$

## Berechnung in R
```{r}
choose(100,35)*choose(70,40) * 0.35^35 * 0.35^40 * 0.30^25  # choose(25, 25) = 1
```


## Chi-Quadrat-Test
$$
\chi^2 = \sum\frac{(f_o - f_e)^2}{f_e}
$$

```{r}
x <- c(35, 40, 25)
p <- c(35, 35, 30)
p <- p/sum(p)
n <- sum(x) 
chi.squared <- sum( (x - n*p)^2 / (n*p)) 
chi.squared
```

```{r}
pchisq(chi.squared, df = 3 - 1, lower.tail = F)
```

```{r}
chisq.test(x, p = p) 
```


## Aufgaben
- nehmen Sie zwei Texte im TigerXML-Format;
- extrahieren Sie die ersten 100 Autosemantika;
- teilen Sie diese Beobachtungen in A-, V- und N-Wörter auf,
- vergleichen Sie die beiden Häufigkeitsverteilungen mit Hilfe von dem Chi-Quadrat-Test.


## Quellen
- John Verzani. _Using R for Introductory Statistics_. CRC, 2004, pp. 239-247