---
title: "Korrelation für verhältnisskalierte Daten"
author: "Andrei Beliankou"
date: "02/02/2017"
output: html_document
---
================================

# Kovarianz, Korrelation, Regression

## Kovarianz

```{r Verteilung der Gewichte}
weights <- c(119.5, 135.0, 137.1, 137.4, 139.0, 144.1, 144.2, 151.0, 151.3,
             151.8, 152.6, 156.3, 161.9, 162.4, 164.2, 164.7, 166.1, 166.8,
             169.1, 169.8, 170.1, 172.9, 173.3, 174.8, 175.2, 175.8, 176.7,
             179.3, 186.6, 189.1, 191.1, 193.8, 198.0, 201.5, 204.6, 209.4,
             213.3, 214.5, 220.6, 237.1)
y <- sort(weights)

x <- sort(rnorm(40, 70, 6))

matrix <- cbind(x, y)

head(matrix)

cov(x, y)
cov(y, x)

cor(x, y)
cor(y, x)
```

```{r matrix.preview}
matrix
```


## Regressionsgerade

```{r Regressionsgeraden}
plot(x, y, xlab = "height", ylab = "weight", main = "weights and heights")

abline(lm(y ~ x))
```


## Iterkorrelations (Varianz - Kovarianz)
```{r Iterkorrelationsmatrix}
z <- rnorm(40, 80, 10)
z <- sort(z)

matrix <- cbind(x,y,z)
cov(matrix)

cor(matrix)

var(x)

cov(x,y)

cov(x,z)

cor(x,z)
```

## Regressionsmodelle
```{r hours}
load('../data/hours.RData')
hours

plot(hours$Hours, hours$GPA)

abline(lm(hours$GPA ~ hours$Hours))

cor(hours$Hours, hours$GPA)

lm(hours$GPA ~ hours$Hours)

results <- lm(hours$GPA ~ hours$Hours)
summary(results)


predicted <- predict(results)

resid <- residuals(results)

predicted

resid

```

## Aufgaben für selbstständige Nachbereitung
* 20 Texte auf dem TüBa-D/Z einlesen (`for`-Schleifen verweden)
* Wortformen extrahieren, eine Häufigkeitsverteilung vorbereiten
* Korrelation der Worlänge in Buchstaben und der Häufigkeit des Wortes berechnen
* Die Punktwolke nach den obigen zwei Paramentern darstellen

## Quellen
Die Inhalte dieser Übung basieren auf dem Kapitel 12 aus Pace L. _Beginning R: An Introduction in Statistical Programming._ Apress: 2012