---
title: "Mathematische Operationen"
author: "Andrei Beliankou"
date: "22/12/2016"
output: html_document
---

`R` ist nicht primär eine mathematische Umgebung wie z.B. `GNU Octave`, aber man findet eine Reihe von
wichtigen Funktionen, u.A. für die Umwandlung der Matrizen.

## Grundrechenarten
```{r}
a <- 1
b <- 2
a + b
a - b
a * b
a / b
a ^ b
5 %/% 2
5 %% 2
```

## Summen und Produkte
```{r}
x <- 1:10
sum(x)
prod(x)
factorial(length(x))
```

## Radizes 
```{r}
sqrt(4)
8^(1/3)
```

## Logarithmische Funktionen
```{r}
pi
exp(1)
log(1, base = exp(1))
log10(100)
log2(8)
```

## Trigonometrische Funktionen
Radiant-Winkelmaß
$$
  \alpha^{\circ} = \frac{\pi}{180}\cdot \alpha \text{ rad} 
$$
```{r}
pi
sin((3/2)*pi)
cos(0)
cos(pi/3)
tan(pi/4)
```

Darstellung der Funktionen
```{r}
library(ggplot2)
ggplot(data.frame(x = c(-5, 5)), aes(x)) + stat_function(fun = sin)
```



## Vereinigungen und Schnittmengen
```{r}
union(1:10,5:7)
intersect(1:10,5:7)
```

## Matrizen
```{r}
A <- matrix(1:6, nrow = 2, ncol = 3, byrow = T)
A
t(A)
```

### Addition der Matrizen
```{r}
B <- matrix(6:11, nrow = 2, ncol = 3, byrow = T)
B
A + B
A - B
```

### Multiplikation der Matrizen
```{r}
A
A * 2

D <- matrix(6:11, nrow = 3, ncol = 2, byrow = T)
A; D

A %*% D
```

## Quellen

- Hedderich, Jürgen, und Lothar Sachs. _Angewandte Statistik: Methodensammlung mit R._ 14th ed. Springer, 2012. S. 37-45

## Aufgaben

Wir nehmen an, dass die Länge der Wörter in Buchstaben linear mit der Häufigkeit zusammenhängt:

- bilden Sie eine Matrix mit 10 Beobachtungen über die Länge;
- entwerfen Sie drei lineare Modelle mit Ihrer Parameterschätzung;
- berechnen Sie die vorhergesagte Häufigkeitswerte.
