---
title: "Korrelation für ordinale Daten"
author: "Andrei Beliankou"
date: "25/01/2017"
output: html_document
---
================================

# Rangkorrelation nach Spearman

Die Rangkorrelation nach Spearman ist eine Methode der Zusammenhangsanalyse. Sie wird eingesezt ab dem _ordinalen_ Skalierungsniveau.
Für intervallskalierten Daten (und höher) macht der Einsazt dieser Methode Sinn, wenn wir keine Idee über die Verteilung der Stichprobe
haben.


## Berechnungsformel für die Rangkorrelation
$$
  \rho = 1 - \frac{6\cdot \sum^N_{i=1} d_i^2}{N(N^2 - 1)}
$$

## Daten einlesen

```{r data}
fast.food.data <- read.table('../data/fast_food_revenues.csv', header = T, sep = ',')
fast.food.data
```

## Rang berechnen
```{r rank, echo = T}

sales.rank <- rank(fast.food.data$Sales)
location.rank <- rank(fast.food.data$Locations)
sales.rank
location.rank
```

## Daten vorbereiten
```{r cbind}
fast.food.data <- cbind(fast.food.data, LocationRank = location.rank, SalesRank = sales.rank)
fast.food.data
```

## Visuelle Darstellung
```{r abline}
plot(l <- fast.food.data$Locations, s <- fast.food.data$Sales,
     xlab = "# of Locations", ylab = "Revenue",
     main = "Umsatz vs. Verbreitung")

abline(lm(s ~ l))
```

```{r}
library(ggplot2)
ggplot(data = fast.food.data, aes(x = Locations, y = Sales)) + geom_point() +
  geom_smooth(method = 'loess') + geom_smooth(method = 'lm', col = 'red')
```


## Correlation
```{r cor}
cor(fast.food.data$SalesRank, fast.food.data$LocationRank)
```

## Eigene Funktion für die Rangkorrelation
```{r rank_correlation}

calculate.rho <- function(x, y) {
  dif <- x - y
  n <- length(dif)
  rho <- 1 - (6 * sum(dif^2)) / (n * (n^2 - 1))
  return(rho)
}

calculate.rho(fast.food.data$SalesRank, fast.food.data$LocationRank)
```


## Aufgaben für selbstständige Arbeit

* ein Dataframe mit der jeweiligen Wortform, ihrer Länge in Buchstaben und der absoluten Häufigkeit erstellen;
* die Ranglisten für die Länge und Häufigkeit berechnen;
* die Rangkorrelation zwischen der Häufigkeit und der Länge bestimmen.

## Quellen
Die Inhalte dieser Übung basieren auf dem Kapitel 16 aus Pace L. _Beginning R: An Introduction in Statistical Programming._ Apress: 2012
