# Darstellung und Beschreibung eindimensionaler Verteilungen

## Z-Standardisierung
```{r z}
kursA <- rep(1:6, 1:6)
kursB <- rep(seq(1,12,by=2), 1:6)
kursA; kursB
z.A <- (kursA - mean(kursA))/sd(kursA)
z.B <- (kursB - mean(kursB))/sd(kursB)
scale(kursA)
scale(kursB)
z.A; z.B
plot(density(kursA))
plot(density(kursB))
```


## Desktiprive Maße
```{r descriptive_measures}
library(moments)

random.vector <- rnorm(100)
str(random.vector)
summary(random.vector)

mean(random.vector)
median(random.vector)

quantile(random.vector, c(0.25, 0.5, 0.75))

sd(random.vector)
var(random.vector)
mad(random.vector)

skewness(random.vector)
kurtosis(random.vector)
```

## Graphische Darstellung

```{r data, echo = FALSE, cache = TRUE}
planungspausen <- read.table('../data/03-1_aeh(m).txt', header = T)
```

```{r hist}
hist(planungspausen$LAENGE, freq = T)
#lines(density(planungspausen$LAENGE))
```

```{r ggplot_hist}
library(ggplot2)
qplot(planungspausen$LAENGE, binwidth = 5)
ggplot(planungspausen, aes(x = LAENGE)) + geom_histogram(binwidth = 15, color = 'black', fill = 'white')
ggplot(planungspausen, aes(x = LAENGE)) + geom_density()
```

## Aufgaben für selbstständige Arbeit
* Wortlängen in Buchstaben für einen deutschen Wikipedia-Text berechnen;
* Desktiprive Analyse der Wortlängen vornehmen;
* die Häufigkeitsverteilung in Form eines Historgramms darstellen;
* die Häufigkeitsverteilung in Form eines Balkendiagramms mit der Differinzierung nach der Wortart darstellen.